臺灣高雄地方法院刑事判決　　　　　　　　　　　　　　九十三年度易字第四一號
　　公　訴　人　臺灣高雄地方法院檢察署檢察官
　　被　　　告　乙○○
右列被告因竊盜案件，經檢察官提起公訴（民國九十二年度偵字第二二九六六號），
嗣因被告就被訴事實為有罪之陳述，本院並聽取當事人之意見後，改依簡式審判程序
進行，判決如左：
    主  文
乙○○於夜間侵入住宅竊盜，處有期徒刑陸月，如易科罰金，以參佰元（即新台幣玖
佰元）折算壹日。
    事  實
一、乙○○於民國九十二年八月一日尚屬夜間之凌晨五時許，至甲○○所經營位於高
    雄市○○區○○路六二七號之「信彰藥局」前，見該藥局入口處之鐵捲門開關鐵
    盒未上鎖，竟基於意圖為自己不法所有之竊盜犯意，開啟上開鐵盒，按下盒內之
    鐵捲門啟動鈕，將該鐵捲門開啟至其可以進入之高度為止，其再入內行竊。乙○
    ○進入該藥局後，即竊取甲○○所有置於櫃臺桌面上之收銀機乙台（內含現金新
    台幣九千元、空白支票四十七張、支票印章乙枚、金融卡乙張），得手後已將該
    現金花用殆盡。嗣為警採集留存於塑膠置物櫃（該櫃置放於上開收銀機之上）之
    指紋，經鑑定指紋後而循線查獲上情。
二、案經高雄市政府警察局三民第二分局報告台灣高雄地方法院檢察署檢察官偵查起
    訴。
    理  由
壹、程序方面：
    按本件被告乙○○所犯係死刑、無期徒刑、最輕本刑為三年以上有期徒刑以外之
    罪，其於準備程序就前揭被訴事實為有罪之陳述，經受命法官告知簡式審判程序
    之旨，並聽取其與公訴人之意見後，本院認無不得或不宜改依簡式審判程序進行
    之處，爰依刑事訴訟法第二百七十三條之一第一項、第二百八十四條之一，裁定
    本件由受命法官獨任進行簡式審判程序，合先敘明。
貳、實體方面：
  一、訊據被告乙○○對於右揭犯罪事實均坦承不諱；又前揭收銀機（內含現金九千
      元等物）於右開時、地失竊之事實，業據被害人甲○○於警詢時中陳明在卷，
      大致與被告所供相符，尚無矛盾或不合常理之處；再於前揭塑膠置物櫃上採集
      之指紋，經鑑定結果，確與被告檔存指紋卡之右食指、右環指及左食指指紋相
      符等情，則經內政部警政署刑事警察局鑑定無訛，有該局九十二年九月十六日
刑紋字第○九二○一七三三六八號鑑驗書乙份在卷可稽，可知前揭塑膠置物櫃
      上採集之指紋確屬被告之指紋甚明，而衡以該塑膠置物櫃係置放於前揭收銀機
      之上，且依其位置一般人均不會碰觸該塑膠置物櫃，此據被害人陳明在卷，並
      有該塑膠置物櫃之照片五幀及現場測繪圖乙份附卷可參，則其上既有被告所留
      下之指紋，顯見應係被告竊取該收銀機時，因將該收銀機上面之塑膠置物櫃以
      手搬開所致，是被告確有本件竊盜之事實，益屬明確。此外，復有本件案發後
      現場所攝之照片十二幀附卷為佐，是本件事證已臻明確，被告之犯行應堪認定
      。至被害人固指稱前揭收銀機內含有現金一萬元云云，然被告僅承認其內確有
      九千元，而非一萬元，則該收銀機內是否真含有現金一萬元，已非無疑，自不
      能逕以被害人所指金額認屬為真，此外復查無其他證據證明前揭收銀機內確係
      內含現金一萬元，自僅能以被告所供為準而認定前揭收銀機係內含九千元，附
      此敘明。
  二、查前揭藥局係設於高雄市○○區○○路六二七號，於本件案發時，被害人尚住
      於該址，此有被害人之住居所資料在卷可憑（參見警卷第三頁），該藥局自屬
      被害人之住宅甚明；而被告係於九十二年八月一日凌晨五時許入內行竊，依卷
      附之交通部中央氣象局所提供之中華民國九十二年日出日沒時刻表所載（參見
      偵查卷第八頁），高雄地區於九十二年八月一日之日出時刻為凌晨五時三十分
      許，則被告係於當日日出前之凌晨五時許進入上址行竊，當時之時刻應屬於夜
      間無疑（參照刑事訴訟法第一百條之三）。是核被告所為，係犯刑法第三百二
      十一條第一項第一款於夜間侵入住宅竊盜罪。本院審酌被告於夜間侵入被害人
      住宅行竊，除造成被害人之財物損失外，更可能造成被害人心理上無法安居在
      家之不安全感，此種損害將可能經年累月無法消除，所生損害難認非鉅，是被
      告所為自應受有相當程度之非難；惟被告並無任何前科紀錄，有本院被告院內
      索引卡紀錄表、臺灣高等法院被告全國前案紀錄表各乙份在卷可按，素行尚非
      不良，而其雖於警詢及偵查中均否認犯行，但於本院審理時已能坦承犯行等一
      切情狀，酌情量處如主文所示之刑，並諭知易科罰金之折算標準，以資懲儆。
據上論斷，應依刑事訴訟法第二百七十三條之一第一項、第二百八十四條之一、第二
百九十九條第一項前段，刑法第三百二十一條第一項第一款、第四十一條第一項，罰
金罰鍰提高標準條例第二條，判決如主文。
本案經檢察官彭斐虹到庭執行職務。
中      華      民      國    九十三    年      二      月    二十五    日
                              臺灣高雄地方法院刑事第六庭
                                  法  官  陳信旗
右正本證明與原本無異。
如不服本判決，應於判決送達後十日內，向本院提出上訴狀。
                                  書記官  張家榮
中      華      民      國    九十三    年      二      月    二十五    日
附錄本判決論罪之法條：
刑法第三百二十一條
    犯竊盜罪而有左列情形之一者，處六月以上、五年以下有期徒刑：
        一、於夜間侵入住宅或有人居住之建築物、船艦或隱匿其內而犯之者。
        二、毀越門扇、牆垣或其他安全設備而犯之者。
        三、攜帶兇器而犯之者。
        四、結夥三人以上而犯之者。
        五、乘火災、水災或其他災害之際而犯之者。
        六、在車站或埠頭而犯之者。
    前項之未遂犯罰之。
